臺灣雲林地方法院刑事判決
110年度交訴字第16號
公  訴  人  臺灣雲林地方檢察署檢察官
被      告  陳美黃


上列被告因過失致死案件，經檢察官提起公訴（109年度偵字第7
253號），被告於準備程序進行中，就被訴事實為有罪之陳述，
本院合議庭裁定由受命法官獨任進行簡式審判程序，判決如下：
    主  文
陳美黃犯過失致人於死罪，處有期徒刑肆月，如易科罰金，以新
臺幣壹仟元折算壹日。緩刑貳年。
    事  實
一、陳美黃於民國109年10月16日8時21分許，駕駛車牌號碼2***
    -U*號自用小客車（車牌號碼詳卷），沿雲林縣臺西鄉泉州
    村雲123鄉道由西往東方向直行，行經雲123鄉道與雲123之1
    鄉道之交岔路口，原應注意車輛行經顯示閃光黃燈號誌之交
    岔路口時，應減速接近，注意安全，小心通過，且應注意車
    前狀況，並隨時為必要之安全措施，而當時並無不能注意之
    情況，竟疏未注意，即貿然通過上開交岔路口，適黃淑女騎
    乘車牌號碼H**-2**號普通重型機車（車牌號碼詳卷），沿
    雲林縣臺西鄉泉州村雲123之1鄉道由北往南方向直行，亦疏
    未注意行經顯示閃光紅燈號誌之交岔路口時，支線道車應暫
    停讓幹線道車先行，兩車在上開交岔路口發生碰撞，導致黃
    淑女受有左側閉鎖性肋骨骨折併氣血胸、右小腿開放性骨折
    併大量出血及胸腹壁挫傷等傷害，經送醫救治後，仍因呼吸
    性休克於同日9時37分許死亡。
二、案經雲林縣警察局臺西分局報告臺灣雲林地方檢察署檢察官
    偵查起訴。
    理  由
一、本件被告陳美黃所犯為死刑、無期徒刑、最輕本刑為3年以
    上有期徒刑以外之罪，亦非屬高等法院管轄之第一審案件，
    其於準備程序進行中，先就被訴事實為有罪之陳述，經法官
    告知簡式審判程序之旨，並聽取當事人之意見後，本院合議
    庭裁定，依刑事訴訟法第273條之1規定，由受命法官獨任進
    行簡式審判程序，是本案之證據調查，依刑事訴訟法第273
    條之2規定，不受同法第159條第1項、第161條之2、第161條
    之3、第163條之1及第164條至第170條規定之限制，合先敘
    明。
二、上開犯罪事實，業據被告於警詢、偵訊、本院準備程序及簡
    式審判程序中均坦承不諱（見相卷第25至30頁、第115至117
    頁；本院卷第43至45頁、第122頁、第154頁），核與被害人
    家屬許存淵、許金傳、許美娟、許成忠之證述情節大致相符
    （見相卷第31至34頁、第105至107頁），並有長庚醫療財團
    法人雲林長庚紀念醫院109年10月16日診字第Z000000000000
    號診斷證明書、道路交通事故現場圖、道路交通事故調查報
    告表㈠、㈡、雲林縣警察局臺西分局交通分隊道路交通事故肇
    事人自首情形紀錄表、臺灣雲林地方檢察署相驗屍體證明書
    、勘驗監視器畫面筆錄、109醫甲字第444號檢驗報告書、勘
    (相)驗筆錄、交通部公路總局嘉義區監理所110年1月5日嘉
    監鑑字第1090302734號函暨嘉雲區車輛行車事故鑑定會(嘉
    雲區0000000案)鑑定意見書、雲林縣○○○○○○○道路○○○○○○○○○
    ○○號查詢汽車駕駛人資料、證號查詢機車駕駛人資料各1份
    、車輛詳細資料報表2份、相驗照片12張、現場暨監視器畫
    面截圖照片41張（見警卷第79至84頁；偵卷第17至20頁；相
    卷第35至43頁、第51至73頁、第85至91頁、第103頁、第111
    頁、第117頁、第121至129頁）在卷可稽，綜上，被告上開
    任意性自白核與事實相符，自可採為論罪科刑之依據。本件
    事證已臻明確，被告犯行洵堪認定，應依法論科。
三、論罪科刑： 
  ㈠核被告所為，係犯刑法第276條之過失致人於死罪。
  ㈡被告於肇事後，於有偵查權限之機關發覺前，即向前來處理
    車禍之警員承認肇事等情，有雲林縣警察局道路交通事故肇
    事人自首情形紀錄表1紙在卷可稽（見相卷第51頁），核與
    自首之條件相符，本院考量其無逃避之情，爰依刑法第62條
    前段之規定減輕其刑。
  ㈢爰以行為人之責任為基礎，審酌被告近30年無任何刑事案件
    紀錄（見本院卷第165頁臺灣高等法院被告前案紀錄表），
    素行尚可，其因駕車過失造成被害人黃淑女死亡，造成無可
    挽救之遺憾，使被害人家屬痛失至親，所為非是，惟考量被
    告坦承犯行，陳稱已履行告訴代理人所希望至廟裡祭拜懺悔
    之情等語（見本院卷第124、158頁），並與被害人家屬達成
    調解，有本院110年度司交附民移調字第88號調解筆錄1份（
    見本院卷第169至170頁）在卷可考，且支付全部調解金額新
    臺幣（下同）130萬元完畢（其中120萬元為第三人責任險給
    付，見本院卷第169至173頁），尚有彌補之意，復參以鑑定
    意見認被告為本件車禍之肇事次因、被害人為肇事主因之情
    節（見偵卷第20頁），兼衡被告自陳國小畢業之學歷，目前
    為家管、已婚、育有2名成年子女、配偶為家中經濟來源、
    與配偶及子女同住之生活狀況（見本院卷第157至158頁）等
    一切情狀，量處如主文所示之刑，並諭知易科罰金之折算標
    準。
  ㈣查被告前因賭博案件，經本院以78年度易字第274號判決判處
    應執行有期徒刑7月，緩刑3年確定，嗣緩刑期滿未經撤銷，
    其刑之宣告已失其效力。是被告未曾因故意犯罪受有期徒刑
    以上刑之宣告，而本件屬過失犯罪，被告坦承犯行，並與被
    害人家屬達成調解而支付全數調解金額，非無彌補犯罪損害
    之意，參以上開調解筆錄記載被害人家屬收受全部調解金額
    後，願對被告本案行為不再追究，並同意法院給予緩刑等語
    ，本院認被告經此偵、審程序及前揭刑之宣告後，應能知所
    警惕，而無再犯之虞，是本院認為前揭所宣告之刑，以暫不
    執行為適當，爰依刑法第74條第1項第1款規定，併予宣告緩
    刑2年。
據上論斷，依刑事訴訟法第273條之1第1項、第299條第1項前段
，刑法第276條、第62條前段、第41條第1項前段、第74條第1項
第1款，刑法施行法第1條之1第1項，判決如主文。
本案經檢察官郭智安提起公訴，檢察官陳淑香到庭執行職務。
中　　華　　民　　國　　110 　年　　12　　月　　6 　　日
                  刑事第七庭    法  官  潘韋丞
以上正本證明與原本無異。
如不服本判決應於收受判決後20日內向本院提出上訴書狀，並應
敘述具體理由；其未敘述上訴理由者，應於上訴期間屆滿後20日
內向本院補提理由書（均須按他造當事人之人數附繕本）。「切
勿逕送上級法院」。
                                書記官　郭美儀
中　　華　　民　　國　　110 　年　　12　　月　　7 　　日
附錄本案論罪科刑法條全文：
中華民國刑法第276條
因過失致人於死者，處5年以下有期徒刑、拘役或50萬元以下罰
金。